# 新租赁准则提前中止收回的退租应该入什么科目？

提问人：zxy0404 时间：2020-03-14 08:05:35
请问各位老师，新租赁准则下，原确认使用权资产，后提前中止变为短租，收到出租方退回的租金应该入什么科目？

回答人：chenyiwei
这种情况应作为对原使用权资产的处置处理，收回的租金（假设此时租赁负债的账面价值为零，且退回的不是保证金）与使用权资产的账面价值之差作为资产处置损益处理。